【裁判字號】    98,審易,448
【裁判日期】    980911
【裁判案由】    違反毒品危害防制條例
【裁判全文】
臺灣新竹地方法院宣示判決筆錄        98年度審易字第448 號
公  訴  人  臺灣新竹地方法院檢察署檢察官
被      告  甲○○
指定辯護人  本院公設辯護人  乙○○
上列被告因違反毒品危害防制條例一案，經檢察官提起公訴（98
年度毒偵字第1160號）後，聲請本院改依協商程序而為判決，於
中華民國98年9 月11日下午4 時在本院刑事第十一法庭宣示判決
，出席職員如下：
法官起立朗讀判決主文、犯罪事實要旨、處罰條文，及告以上訴
限制、期間並提出上訴狀之法院，且諭知記載其內容：
一、主  文：
    甲○○施用第二級毒品，累犯，處有期徒刑伍月，如易科罰
    金，以新臺幣壹仟元折算壹日。
二、犯罪事實要旨：
（一）甲○○前曾於(1)民國95年8 月間，因竊盜案件，經本院於
      95年9 月15日，以95年度竹東簡字第160 號判決，判處有
      期徒刑4 月，嗣於95年10月2 日確定；(2)又於95年11月間
      ，因竊盜案件，經本院於96年1 月22日，以96年度易字第
      1 號判決，判處有期徒刑8 月，嗣於同日確定；(3)又於96
      年9 月間，因竊盜案件，經本院於96年11月30日，以96年
      度竹北簡字第417 號判決，判處有期徒刑5 月，減為有期
      徒刑2 月又15日，嗣於97年1 月4 日確定。因減刑條例實
      施，編號(1)(2)之罪經本院於96年9 月29日，以96年度聲減
      字第2316號裁定，分別減為有期徒刑2 月、4 月確定；編
      號(1)(3)之罪再經本院於97年9 月10日，以97年度聲字第10
      30號裁定，經定應執行刑為有期徒刑4 月確定後，復與編
      號(2)之罪接續執行。於97年2 月4 日入監執行，並於97年
      10月3 日縮刑期滿執行完畢。
（二）甲○○前於87年7 月間，因施用毒品案件，經本院於87年
      7 月17日，以87年度毒聲字第261 號裁定，送觀察、勒戒
      後，因認無繼續施用毒品傾向，於87年8 月20日因無繼續
      施用毒品傾向出所執行完畢，嗣經新竹地方法院檢察署檢
      察官 (下稱檢察官) 於87年8 月20日以87年度偵字第4025
      號、偵字第4351號為不起訴處分確定。
（三）甲○○不知警惕，又於87年12月間，因施用毒品案件，經
      本院於87年12月4 日，以87年度毒聲字第1088號裁定，送
      觀察、勒戒後，因認有繼續施用毒品傾向，再經本院於88
      年4 月16日，以88年度毒聲字第702 號裁定令入戒治處所
      施以強制戒治1 年，於88年5 月12日入所執行，嗣其強制
      戒治執行滿3 月後，經戒治處所認無繼續戒治之必要，經
      本院於88年9 月9 日，以88年度毒聲字第1818號裁定停止
      戒治，於88年9 月17日因停止其處分出監，所餘戒治期間
      付保護管束，旋其停止戒治所餘戒治期間於89年3 月18日
      屆滿，因期滿未經撤銷，視為強制戒治期滿執行完畢；同
      時其本次非法施用第一級、第二級毒品犯行，亦經本院於
      88年5 月31日，以88年度訴字第177 號判決，分別判處有
      期徒刑8 月、6 月，並經定應執行刑為有期徒刑1 年，嗣
      於88年6 月25日確定後，復與他罪接續執行，於88年9 月
      17日入監執行，並於91年5 月6 日縮刑期滿執行完畢。
（四）甲○○竟不知警惕，又於95年9 月間因施用毒品案件，經
      本院於95年9 月29日，以95年度毒聲字第347 號裁定，送
      觀察、勒戒後，因認有繼續施用毒品傾向，再經本院於96
      年2 月14日，以96年度毒聲字第40號裁定令入戒治處所施
      以強制戒治1 年，於96年2 月16日入所執行，並於97年2
      月4 日強制戒治期滿執行完畢出監，嗣經檢察官於97年2
      月26日，以97年度戒毒偵字第17號為不起訴處分確定。
（五）甲○○仍不知警惕，於前開強制戒治處分執行完畢釋放後
      5 年內，復基於施用第二級毒品甲基安非他命的犯罪意思
      ，於98年5 月4 日中午時許，在新竹縣竹東鎮○○里○ 鄰
      ○○路139 號之屋內，以將甲基安非他命放在錫箔紙上，
      再以火燒烤，吸其煙霧之方式，施用第二級毒品甲基安非
      他命1 次。嗣於98年5 月6 日中午12時許，因屬毒品列管
      人口為警通知到場採驗尿液而查獲，經警採集其尿液送驗
      結果，呈安非他命、甲基安非他命陽性反應，始悉上情。
三、處罰條文：
    毒品危害防制條例第10條第2 項，刑法第11條前段、第47條
    第1 項、第41條第1 項前段。
四、協商判決除有刑事訴訟法第455 條之4 第1 項第1 款於本訊
    問程序終結前，被告撤銷協商合意或檢察官撤回協商聲請者
    ；第2 款被告協商之意思非出於自由意志者；第4 款被告所
    犯之罪非第455 條之2 第1 項所定得以協商判決者；第6 款
    被告有其他較重之裁判上一罪之犯罪事實者；第7 款法院認
    應諭知免刑或免訴、不受理者情形之一，及違反同條第2 項
    「法院應於協商合意範圍內為判決；法院為協商判決所科之
    刑，以宣告緩刑或2 年以下有期徒刑、拘役或罰金為限」之
    規定者外，檢察官與被告均不得上訴。
五、如有前項得上訴之情形，得自收受宣示判決筆錄送達之日起
    10日內，向本院提出上訴書狀，上訴於第二審法院。
中    華    民    國    98    年    9     月    11    日
                  刑事第九庭書  記  官  蕭汝芳
                            審判長法官  馮俊郎
以上筆錄正本係照原本作成。
中    華    民    國    98    年    9     月    11    日
                            書  記  官  蕭汝芳
附錄本案處罰實體法條全文：
毒品危害防制條例第10條第2 項：
施用第二級毒品者，處3 年以下有期徒刑。


司法院資訊處製作；財團法人民間司法改革基金會備份。
